【裁判字號】    97,訴,1748
【裁判日期】    971113
【裁判案由】    清償借款
【裁判全文】
臺灣臺中地方法院民事判決  97年度訴字第1748號
原      告  合作金庫商業銀行股份有限公司
法定代理人  丁○○
訴訟代理人  戊○○
被      告  丙○○
訴訟代理人  甲○○
被      告  乙○○
上當事人間請求清償借款事件，本院於民國97年10月30日言詞辯
論終結，判決如下：
    主    文
被告應連帶給付原告新臺幣柒拾肆萬壹仟陸佰伍拾元及自民國九
十七年二月十二日起至清償日止，按年息百分之三點七計算之利
息，並自民國九十七年三月十三日起至清償日止，其逾期在六個
月以內者，按上開利率百分之十，逾期超過六個月以上者，按上
開利率百分之二十計算之違約金。
訴訟費用新臺幣捌仟壹佰伍拾元由被告連帶負擔。
    事實及理由
一、原告起訴主張：被告丙○○邀同被告乙○○為連帶保證人，
    於民國92年5 月12日向原告借款新台幣（下同）1,200,000
    元，約定借款期間自92年5 月12日起至101 年5 月12日止，
    利息隨原告定儲指數利率變動而調整，目前為年息3.7%按月
    付息，如未按期攤還本息時，除仍按上開利率計息外，應自
    逾期之日起6個月以內部分，按上開利率10%，逾期超過6 個
    月部分，按上開利率20%計付違約金，且喪失期限利益，全
    部債務視為到期。詎被告丙○○自97年2月12日起即均未依
    約繳納本息，迭經催討亦未償還，其債務視為全部到期，計
    尚積欠本金741,650元，及按年息3.7%計算之利息暨違約金
    ，迄未清償。為此，依消費借貸及連帶保證之法律關係，請
    求被告連帶給付借款741,650元，及自97年2月12日起至清償
    日止，按年息3.7%計算之利息暨違約金等語。
二、被告則均以：無力償還等語置辯。並均聲明：駁回原告之訴
    。
三、原告主張上開事實，業經其提出借據暨其他約定事項、變更
    借據契約、借款資料查詢單各1 份等件為證，並為被告所自
    認，堪信原告之主張為真正。至被告雖以前詞置辯，惟縱不
    能清償，亦不得據為不負履行義務之抗辯，被告所辯，洵無
    可採。
四、按借用人應於約定期限內，返還與借用物種類、品質、數量
    相同之物；遲延之債務，以支付金錢為標的者，債權人得請
    求依法定利率計算之遲延利息，但約定利率較高者，仍從其
    約定利率，民法第478 條、第233 條第1 項分別定有明文。
    又連帶保證人應與主債務人負同一債務，對於債權人各負全
    部給付之責任，亦有最高法院45年台上字第1426號判例可資
    參照。本件被告丙○○向原告借款，積欠上開金額未償，自
    應負清償責任，而被告乙○○為連帶保證人，亦應負連帶清
    償責任。從而，原告本於消費借貸、連帶保證之法律關係，
    請求被告2 人連帶給付原告如主文第1 項所示之金額、利息
    、違約金，為有理由，應予准許。
五、據上論結，本件原告之訴為有理由，依民事訴訟法第85 條
    第2 項、第87條第1 項，判決如主文。
中    華    民    國    97    年    11    月    13    日
                  民事第四庭    法  官  郭佳瑛
正本係照原本作成。
如對本判決上訴須於判決送達後20日內向本院提出上訴狀。
中    華    民    國    97    年    11    月    13    日
                                書記官  謝明倫


司法院資訊處製作；財團法人民間司法改革基金會備份。
